# 请教陈老师,关于资产负债表中开发支出

提问人：wangxu811024 时间：2010-07-16 12:55:46
无形资产准则中,使用会计科目是研发支出,资产负债表是开发支出 是否期末将研发支出-费用化支出计入管理费用,研发支出-资本化支出列示到开发支出.待达到预定用途后结转无形资产? 就是说报表上的开发支出均到达到资本化条件的?
[ 本帖最后由 wangxu811024 于 2010-7-16 13:00 编辑 ]

回答人：chenyiwei
可以这样理解。

回答人：chenyiwei
回复 sylhshy 的帖子
1 、无论是资本化还是费用化的处理，都必须建立在充分、适当的证据的基础上。因此，后期将前期已经资本化的支出转为费用化处理，也需要提供相关的证据，包括对项目成功可能性和经济价值的分析等，仍然应对照无形资产准则第九条规定的五项标准再次判断。对证据质量的要求是不会因为这次是费用化处理而有显著降低的。另外，也需要履行相关的内部决策程序。
2 、如果前期的资本化有充分、适当的证据作为支持，是符合当时的实际情况的，后期由于情况变化（如发现了原先无法预见到的技术障碍和市场变化）导致放弃项目，则应作为会计估计变更处理，不应追溯到前期。 3 、根据《讲解 2010 》P129，处于开发阶段中的无形资产项目每年都必须进行减值测试，而不论是否存在减值迹象。因此对于所发现的减值，应当在研发期间就及时发现和处理，而不是到完成结转无形资产时再作调整。

提问人：sylhshy 时间：2012-11-29 22:46:01
回复 chenyiwei 的帖子
那可以在后期中转入管理费用而不转入无形资产么

回答人：chenyiwei
有可能，例如原先判断已经达到资本化条件的开发支出，后来因为技术、经济方面的原因失败，这时就把原先资本化的支出直接计入损益。